Trần Lê Chí Hải

Ngày sinh 08/07/2003

Giới tính Nam

Điện thoại (+84) 972007128

Email tranlechihai128@gmail.com

Địa chỉ Phường 7, Quận 10, TP.HCM

Website https://www.facebook.com/TranLeChiHai.Kaito



MỤC TIÊU NGHỀ NGHIỆP

Không ngừng học hỏi trao dồi những kiến thức về lập trình để phát triển kỹ năng chuyên môn và tính cách hòa đồng, dễ tiếp thu là những gì tôi có. Tôi mong muốn được làm việc ở môi trường lập trình chuyên nghiệp, ở đó tôi có thể phát triển kỹ năng chuyên môn, học hỏi thêm kiến thức lập trình mới để hoàn thành xuất sắc công việc được giao.Những kiến thức lập trình tích lũy được sẽ là cơ sở để tôi đạt được mục tiêu trở thành một kỹ sư phần mềm giỏi trong 3 năm tới.

HỌC VẤN

08/2018 - 06/2021	Trường THPT Vĩnh Bình Học sinh Xếp loại: Xuất sắc
08/2021 - nay	Đại học Sư Phạm TP.HCM Sinh viên Công nghệ thông tin

KINH NGHIỆM LÀM VIỆC

08/2021 - nay Đại học Sư Phạm TP.HCM

Sinh viên chuyên ngành Công nghệ thông tin

Học tập về ngôn ngữ lập trình C++

HOAT ĐONG

07/2022 - 08/2022 Chiến dịch tình nguyện Mùa Hè Xanh của Đại học Sư Phạm TP.HCM

Tình nguyện viên

- Tổ chức thực hiện tuyên truyền trực quan thông qua các sản phẩm tranh vẽ tường
- Vẽ tranh tuyên truyền về bảo vệ môi trường, các trò chơi dân gian trên tường tại các trường mầm non, trường tiểu học tại tỉnh Kiên Giang, Đồng Tháp và thành phố Hồ Chí Minh

GIẢI THƯỞNG

2017	Giải Khuyến Khích cuộc thi INTERNET OLYMPIADS OF ENGLISH (IOE) cấp tỉnh
2021	Giải Khuyến Khích môn GDCD cuộc thi Học sinh Giỏi cấp tỉnh

CÁC KỸ NĂNG

Tin học văn phòng	Sử dụng thành thạo các công cụ Word, Excel, Power Point
Lập trình	 Kỹ năng lập trình C++, lập trình hướng đối tượng, cơ sở dữ liệu Tìm hiểu về Game Maker và Scratch
Khác	 Tiếng Anh ổn định Có tìm hiểu về tiếng Trung Kỹ năng giao tiếp và làm việc nhóm Kinh nghiệm thuyết trình Hoạt động xã hội Khả năng thích nghi với môi trường làm việc nhanh chóng

SỞ THÍCH

- Nghe nhạc
 Chơi Guitar
 Đọc sách
 Tham gia hoạt động xã hội
 Tìm hiểu công nghệ mới